【裁判字號】    95,非抗,6
【裁判日期】    950315
【裁判案由】    認可收養子女
【裁判全文】
臺灣高等法院民事裁定                   95年度非抗字第6號
抗  告  人  乙○○
            甲○○
抗告人因與林鈺升間認可收養子女事件，對於中華民國94年 12
月19日臺灣板橋地方法院94年度家抗字第1號裁定提起抗告，本
院裁定如下：
    主  文
抗告駁回。
抗告程序費用由抗告人負擔。
    理  由
一、按「抗告法院之裁定，以抗告不合法而駁回者，不得再為抗
    告。但得向原法院提出異議；前項異議，準用民事訴訟法第
    484條第2項及第3項之規定；除前二項之情形外，對於抗告
    法院之裁定再為抗告，僅得以其適用法規顯有錯誤為理由，
    並經原法院之裁定許可者為限；前項許可，以原裁定所涉及
    之法律見解具有原則上重要性者為限；民事訴訟法第 436條
    之3第3項、第4項及第436條之6之規定，於第3項之抗告準用
    之。」非訟事件法第45條定有明文。
二、查本件再抗告人聲請認可收養子女事件，經原法院以94年度
    養聲字第114號裁定駁回聲請，再抗告人提起抗告後，復經
    原法院以94年度家抗第1號裁定駁回抗告，再抗告人不服裁
    定，提起再抗告，惟其於再抗告狀乃指陳：「抗告人雖陳稱
    因年紀大生育困難，以中國人觀念需要小孩等，抗告人之本
    意僅陳述收養之動機，原裁定卻加以解釋出養人係幫助沒有
    後代之姐夫（即抗告人）一圓為人父母的心願，並非以兒童
    最佳利益為出發考量。抗告人甲○○與被收養人林鈺升本係
    姑侄關係，抗告人對林鈺升疼愛有加，兩人互動關係良好，
    抗告人將林鈺升收養為養子，對林鈺升之未來只有正面影響
    ，提昇其國際關係及競爭力。被收養人之原生父母，亦因考
    量被收養人有較好的未來及發展而決定出養。再再可證明雙
    方均考量林鈺升最佳成長環境。..... 本件抗告人依法聲請
    認可收養，並提出相關證明文件，並無違反不得收養等情事
    ，原裁定之認事用法顯然違背法令。」云云，並未具體表明
    原裁定所適用法規顯有錯誤及其具體內容，以及原裁定所涉
    及之法律見解具有原則上重要性之具體事實，揆諸前開說明
    ，即有不合，從而，本件再抗告顯難認為合法，原法院爰駁
    回其抗告，於法並無不合。
三、抗告意旨略以：抗告人收養林鈺升，確實會以被收養人較好
    的未來及發展而決定收養，好好栽培其成為臺灣好國民，善
    盡為人養父母之職責，使其受最好的教育，教其做人處事道
    理，並給予最佳成長環境。且抗告人也常往返家鄉大陸探親
    ，與被收養人互動良好，被收養人也會說臺灣語言，相信很
    快會適應臺灣的新環境云云。仍未就抗告法院之裁定具體表
    明有何適用法規顯有錯誤及其具體內容，及原裁定所涉及之
    法律見解具有原則上重要性之具體事實，本件抗告難認為有
    理由，應予駁回。
四、據上論結，本件抗告為無理由，爰裁定如主文。
中    華    民    國    95    年    3     月    15    日
                  民事第二庭    審判長法  官  吳謙仁
                                      法  官  蘇瑞華
                                      法  官  李瓊蔭
正本係照原本作成。
不得再抗告。
中    華    民    國    95    年    3     月    16    日
                                      書記官  高澄純


司法院資訊處製作；財團法人民間司法改革基金會備份。
